<?xml version='1.0' encoding='utf-8'?>
<verb default="mugáil" disambig="">
  <verbalNoun default="mugáil" />
  <verbalAdjective default="mugáilte" />
  <tenseForm default="mugáil" tense="Past" dependency="Indep" person="Base" />
  <tenseForm default="mugálamar" tense="Past" dependency="Indep" person="Pl1" />
  <tenseForm default="mugáladar" tense="Past" dependency="Indep" person="Pl3" />
  <tenseForm default="mugáladh" tense="Past" dependency="Indep" person="Auto" />
  <tenseForm default="mugáil" tense="Past" dependency="Dep" person="Base" />
  <tenseForm default="mugálamar" tense="Past" dependency="Dep" person="Pl1" />
  <tenseForm default="mugáladar" tense="Past" dependency="Dep" person="Pl3" />
  <tenseForm default="mugáladh" tense="Past" dependency="Dep" person="Auto" />
  <tenseForm default="mugáladh" tense="PastCont" dependency="Indep" person="Base" />
  <tenseForm default="mugálainn" tense="PastCont" dependency="Indep" person="Sg1" />
  <tenseForm default="mugáilteá" tense="PastCont" dependency="Indep" person="Sg2" />
  <tenseForm default="mugálaimis" tense="PastCont" dependency="Indep" person="Pl1" />
  <tenseForm default="mugálaidís" tense="PastCont" dependency="Indep" person="Pl3" />
  <tenseForm default="mugáiltí" tense="PastCont" dependency="Indep" person="Auto" />
  <tenseForm default="mugáladh" tense="PastCont" dependency="Dep" person="Base" />
  <tenseForm default="mugálainn" tense="PastCont" dependency="Dep" person="Sg1" />
  <tenseForm default="mugáilteá" tense="PastCont" dependency="Dep" person="Sg2" />
  <tenseForm default="mugálaimis" tense="PastCont" dependency="Dep" person="Pl1" />
  <tenseForm default="mugálaidís" tense="PastCont" dependency="Dep" person="Pl3" />
  <tenseForm default="mugáiltí" tense="PastCont" dependency="Dep" person="Auto" />
  <tenseForm default="mugálann" tense="PresCont" dependency="Indep" person="Base" />
  <tenseForm default="mugálaim" tense="PresCont" dependency="Indep" person="Sg1" />
  <tenseForm default="mugálaimid" tense="PresCont" dependency="Indep" person="Pl1" />
  <tenseForm default="mugáiltear" tense="PresCont" dependency="Indep" person="Auto" />
  <tenseForm default="mugálann" tense="PresCont" dependency="Dep" person="Base" />
  <tenseForm default="mugálaim" tense="PresCont" dependency="Dep" person="Sg1" />
  <tenseForm default="mugálaimid" tense="PresCont" dependency="Dep" person="Pl1" />
  <tenseForm default="mugáiltear" tense="PresCont" dependency="Dep" person="Auto" />
  <tenseForm default="mugálfaidh" tense="Fut" dependency="Indep" person="Base" />
  <tenseForm default="mugálfaimid" tense="Fut" dependency="Indep" person="Pl1" />
  <tenseForm default="mugálfar" tense="Fut" dependency="Indep" person="Auto" />
  <tenseForm default="mugálfaidh" tense="Fut" dependency="Dep" person="Base" />
  <tenseForm default="mugálfaimid" tense="Fut" dependency="Dep" person="Pl1" />
  <tenseForm default="mugálfar" tense="Fut" dependency="Dep" person="Auto" />
  <tenseForm default="mugálfadh" tense="Cond" dependency="Indep" person="Base" />
  <tenseForm default="mugálfainn" tense="Cond" dependency="Indep" person="Sg1" />
  <tenseForm default="mugálfá" tense="Cond" dependency="Indep" person="Sg2" />
  <tenseForm default="mugálfaimis" tense="Cond" dependency="Indep" person="Pl1" />
  <tenseForm default="mugálfaidís" tense="Cond" dependency="Indep" person="Pl3" />
  <tenseForm default="mugálfaí" tense="Cond" dependency="Indep" person="Auto" />
  <tenseForm default="mugálfadh" tense="Cond" dependency="Dep" person="Base" />
  <tenseForm default="mugálfainn" tense="Cond" dependency="Dep" person="Sg1" />
  <tenseForm default="mugálfá" tense="Cond" dependency="Dep" person="Sg2" />
  <tenseForm default="mugálfaimis" tense="Cond" dependency="Dep" person="Pl1" />
  <tenseForm default="mugálfaidís" tense="Cond" dependency="Dep" person="Pl3" />
  <tenseForm default="mugálfaí" tense="Cond" dependency="Dep" person="Auto" />
  <moodForm default="mugáladh" mood="Imper" person="Base" />
  <moodForm default="mugálaim" mood="Imper" person="Sg1" />
  <moodForm default="mugáil" mood="Imper" person="Sg2" />
  <moodForm default="mugálaimis" mood="Imper" person="Pl1" />
  <moodForm default="mugálaigí" mood="Imper" person="Pl2" />
  <moodForm default="mugálaidís" mood="Imper" person="Pl3" />
  <moodForm default="mugáiltear" mood="Imper" person="Auto" />
  <moodForm default="mugála" mood="Subj" person="Base" />
  <moodForm default="mugálaimid" mood="Subj" person="Pl1" />
  <moodForm default="mugáiltear" mood="Subj" person="Auto" />
</verb>
